臺灣臺北地方法院民事裁定　　　　　　　99年度訴字第4909號
原　　　告　王鳳雅
訴訟代理人　朱韻如
被　　　告　林宗輝
上列當事人間因毀損等案件，原告提起刑事附帶民事訴訟，請求
侵權行為損害賠償，經本院刑事庭裁定（99年度附民字第197 號
）移送前來，本院裁定如下：
    主  文
原告之訴及假執行聲請均駁回。
訴訟費用由原告負擔。
    理  由
一、按得於刑事訴訟程序附帶提起民事訴訟者，以被告犯罪行為
    之被害人，且其所受損害，係因被告犯罪而直接發生者為限
    。又刑事庭移送民事庭之附帶民事訴訟，僅移送後之訴訟程
    序應適用民事訴訟法，至移送前之訴訟程序是否合法，仍應
    依刑事訴訟法決之。故刑事訴訟諭知無罪之判決，刑事庭未
    依刑事訴訟法第503 條第1 項前段之規定以判決駁回原告之
    訴，而逕以裁定移送民事庭者，其訴之不合法不因移送民事
    庭而受影響，受移送之民事庭仍應以原告之訴為不合法，以
    裁定駁回之（最高法院96年度台抗字第46號裁定意旨、66年
    臺上字第1094號判例參照）。是以，原告於刑事程序時所提
    起之附帶民事訴訟，如不備刑事訴訟法之合法要件，即屬民
    事訴訟法第249 條第1 項第6 款所謂之起訴不備其他要件，
    於刑事庭以裁定移送民事庭後，受移送之民事庭對之仍應認
    原告之訴為不合法，以裁定駁回之。
二、經查：
  (一)本件原告對被告林宗輝提出涉犯毀損、搶奪、強制等刑事告
    訴，於本院刑事庭99年度訴字第673 號案件審理中，原告提
    起刑事附帶民事訴訟，主張被告毀損其玉石貔貅、搶奪其機
    車包及金雞等物品，並虛構原告積欠其投資款及購買傢俱之
    款項，利用法院強制執行程序對其財產聲請假扣押，妨害原
    告行使權利等不法行為，致其受有損害，應負侵權行為損害
    賠償責任，並聲請供擔保請准宣告假執行等語，嗣被告經上
    開刑事判決認其中犯毀損及搶奪罪行均成立，另強制罪嫌部
    分則諭知無罪，本院刑事庭99年度附民字第197 號則將原告
    所提附帶民事訴訟全部裁定移送民事庭審理等情，有原告提
    出之附帶民事起訴狀、本院99年度附民字第197 號刑事裁定
    及99年度訴字第673 號刑事判決在卷可稽。
  (二)惟被告經上開刑事判決既僅認其中毀損及搶奪罪行成立，強
    制罪嫌部分則諭知無罪，復未據原告聲請移送民事庭，揆諸
    首揭說明，就被告上開無罪部分，刑事庭本應依刑事訴訟法
    第503 條第1 項前段規定以判決駁回原告此部分之附帶民事
    訴訟。惟本院刑事庭99年度附民字第197 號將原告所提本件
    附帶民事訴訟全部裁定移送民事庭，是就被告無罪部分（即
    被告所涉強制罪嫌部分），原告自不得對之提起附帶民事訴
    訟，其此部分之起訴仍不備要件，復屬不能補正，不因移送
    民事庭而受影響，本院仍應以原告該部分之訴不合法而駁回
    之（至原告附帶民事訴訟主張被告不法毀損其玉石貔貅、搶
    奪其機車包及金雞，應負侵權行為損害賠償責任部分，則另
    為判決）。又原告該部分訴訟既經駁回，其假執行之聲請即
    失所附麗，應併予駁回。
三、依民事訴訟法第249 條第1 項第6 款、第95條、第78條，裁
    定如主文。
中    華    民    國   100    年    4     月    29    日
                    民事第三庭法  官  林惠霞
以上正本係照原本作成。
如對本裁定抗告須於裁定送達後10日內向本院提出抗告狀，並繳
納抗告費新臺幣1,000元。
中    華    民    國   100    年    4     月    29    日
                              書記官  陳怡如